臺灣臺北地方法院刑事判決　　　　　　　100年度易字第879號
公　訴　人　臺灣臺北地方法院檢察署檢察官
被　　　告　劉芮妗
上列被告因傷害案件，經檢察官提起公訴（100年度偵字第5474
號），本院判決如下：
    主  文
劉芮妗傷害人之身體，處拘役伍拾伍日，如易科罰金，以新臺幣
壹仟元折算壹日。
    事  實
一、劉芮妗於民國99年12月19日上午10時許，在新北市○○區○
    ○街22號其經營之「小田原咖啡店」，因邱秀英前來催討債
    務，二人於店內倉庫商討未果而發生拉扯，劉芮妗竟基於傷
    害之犯意，徒手毆打邱秀英前胸，致邱秀英受有左側胸壁挫
    傷之傷害。
二、案經邱秀英訴由新北市政府警察局移送台灣台北地方法院檢
    察署檢察官偵查起訴。
    理  由
一、關於本判決下列所引用傳聞證據部分，公訴人及被告劉芮妗
    於審判期日就證據能力均未予以爭執，且迄至言詞辯論終結
    前亦未再聲明異議，審酌上開證據資料製作時之情況，尚無
    違法不當及證明力明顯過低之瑕疵，且為證明本件事實所必
    要，亦認為以之作為證據應屬適當，依刑事訴訟法第159條
    之5規定，有證據能力。
二、訊據被告固供承於上開時、地與告訴人商討債務未果之事實
    ，惟矢口否認有何傷害犯行，辯稱：其只是請告訴人進倉庫
    談，告訴人說要出去，其擋在門口說談完再出去，其二人只
    是推擠，沒有出手毆打告訴人，告訴人於2日後始去驗傷，
    不知其為何受傷云云。經查：
（一）本件告訴人於上開時、地遭被告徒手毆打前胸，致受有左
      側胸壁挫傷之傷害之經過，業據告訴人於偵查中結證：12
      月19日上午在光明街22號小田原咖啡屋，被告打電話叫其
      來，其當時站在外面，被告用電話叫其進入該咖啡店中的
      密室，她門關起來，就抓其頭髮，用拳頭打其左胸等語（
      見偵卷第23至25頁），證人即到場處理之警員林松達於本
      院審理時並證稱：在倉庫那位（即告訴人）說有被人家打
      等語（見本院卷100年8月16日筆錄第2頁），被告於警詢
      亦坦承有拉扯告訴人乙節（見偵卷第4頁），復有天主教
      耕莘醫院診斷證明書1紙在卷可稽（見偵卷第17頁），告
      訴人所陳述遭被告毆打前胸等情，與驗傷診斷書所載傷勢
      之情狀契合，應認告訴人確實是因本件衝突始遭被告毆打
      而受有上開傷害。
（二）被告於本院審理時固辯稱：其與告訴人只是推擠，沒有出
      手毆打告訴人，告訴人於2日後始去驗傷，不知其為何受
      傷云云。惟告訴人因於前揭時、地遭被告徒手毆打前胸，
      因而受有左側胸壁挫傷之傷害，並於2日後即99年12月21
      日前往驗傷一事，有前揭天主教耕莘醫院診斷證明書1紙
      附卷可參。被告雖質疑告訴人於2日後始自行就醫驗傷，
      然警員林松達及林岳霆據報到場處理被告與告訴人糾紛，
      其二人因債務糾紛而發生口角，警方已告知雙方當事人相
      關權益，當事人表示暫不需警方協助等情，有員警工作紀
      錄簿1紙在卷可按，而告訴人於當時確有告知警員其遭被
      告毆打乙節，已如前述，又證人即告訴人於本院審理時證
      稱其回去後不能躺下爬不起來，其先生叫其去驗傷等語，
      本院審酌告訴人原認暫不需警方協助處理，嗣後因認傷勢
      嚴重始決定驗傷提出告訴，核與常情無違，被告以此否認
      有傷害告訴人之身體云云，尚不足為採。
（三）綜上所述，被告所辯顯係事後卸責之詞，顯不足採，本件
      事證明確，被告犯行洵堪認定。
三、核被告所為，係犯刑法第277條第1項之傷害罪。爰審酌被告
    積欠告訴人債務，因商討未果而出手毆打告訴人，造成告訴
    人受有前述傷害，且被告迄未賠償告訴人損失，復未能與告
    訴人達成和解而取得其諒解，並參酌被告犯罪時所受之刺激
    及其犯後猶飾詞狡辯之態度等一切情狀，量處如主文所示之
    刑，並諭知易科罰金之折算標準。
據上論斷，應依刑事訴訟法第284條之1、第299條第1項前段，刑
法第277條第1項、第41條第1項前段，刑法施行法第1條之1，判
決如主文。
本案經檢察官林彥均到庭執行職務。
中    華    民    國   100    年    8     月    30    日
                    刑事第五庭  法  官  蕭清清
上正本證明與原本無異。
如不服本判決應於收受送達後10日內向本院提出上訴書狀，並應
敘述具體理由；其未敘述上訴理由者，應於上訴期間屆滿後20日
內向本院補提理由書（均須按他造當事人之人數附繕本）「切勿
逕送上級法院」。告訴人或被害人如對於本判決不服者，應具備
理由請求檢察官上訴，其上訴期間之計算係以檢察官收受判決正
本之日期為準。
                                書記官  張華瓊
中    華    民    國   100    年    8     月    30    日
附錄本案論罪科刑法條
刑法第277條
傷害人之身體或健康者，處3年以下有期徒刑、拘役或1千元以下
罰金。
犯前項之罪因而致人於死者，處無期徒刑或7年以上有期徒刑；
致重傷者，處3年以上10年以下有期徒刑。